臺灣臺南地方法院民事裁定　　　　　　　100年度抗字第106號
抗　告　人　王仲明
相　對　人　家荃木業有限公司
法定代理人　張家毓
上列抗告人因與相對人間請求本票裁定強制執行事件，抗告人對
於民國100 年11月4 日本院司法事務官所為100 年度司票字第18
59號裁定提起抗告，本院裁定如下：
    主  文
抗告駁回。
抗告程序費用新臺幣壹仟元由抗告人負擔。
    理  由
一、按執票人向本票發票人行使追索權時，得聲請法院裁定後強
    制執行，票據法第123 條定有明文。本票執票人，依票據法
    第123 條規定，聲請法院裁定許可對發票強制執行，係屬非
    訟事件，此項聲請之裁定，及抗告法院之裁定，僅依非訟事
    件程序，以審查強制執行許可與否，並無確定實體上法律關
    係存否之效力，如發票人就票據債務之存否有爭執時，應由
    發票人提起確認之訴，以資解決，最高法院民國57年臺抗字
    第76號判例可資參照。質言之，准許本票強制執行之裁定因
    屬非訟事件裁定，為裁定之法院僅就本票為形式上之審查，
    抗告法院亦僅就形式為審查，無從審酌屬於實體上法律關係
    之事由。
二、本件相對人主張執有抗告人所簽發如附表所示，載明免除作
    成拒絕證書之本票1 紙（下稱系爭本票），經相對人向抗告
    人提示未獲付款，爰依票據法第123 條聲請裁定許可強制執
    行等情，業據本院調閱本院100 年司度票字第1859號卷無訛
    ，原裁定准許相對人就系爭本票，於如附表所示之票面金額
    ，及自如附表所示之利息起算日起至清償日止，按年息6 ％
    計算之利息，得為強制執行，即無不合。抗告意旨略以：抗
    告人從未與相對人有任何買賣契約；相對人所持系爭本票，
    乃抗告人因與勝聯發企業有限公司（下稱勝聯發公司）簽訂
    合約所簽發之本票，而經抗告人與勝聯發公司聯繫，該公司
    表示並未將該本票質押予相對人；又抗告人與勝聯發簽約後
    ，已陸續交貨二批，第1 批為3 個貨櫃Kwila （太平洋鐵木
    ）共計45.449立方米，共計美金39995.12元，第二批為1 個
    貨櫃Teak（柚木）11.5立方米，共計美金14950 元；是相對
    人所持有抗告人之本票，恐為不具合法性及正當性；相對人
    向本院聲請本票裁定強制執行即無理由，爰依法提起抗告，
    請求廢棄原裁定等語。惟查，抗告意旨係對於相對人是否合
    法取得系爭本票票據債權之實體上法律關係有所爭執，其上
    揭所述縱然屬實，揆諸首揭判例之意旨，亦非本件非訟事件
    程序所得審究，應由抗告人另行提起訴訟，以資解決。從而
    ，本件抗告為無理由，應予駁回。
三、按非訟事件程序費用之負擔，有相對人者，準用民事訴訟法
    有關訴訟費用之規定；依法應由關係人負擔費用者，法院裁
    定命關係人負擔時，應一併確定其數額；又訴訟費用，由敗
    訴之當事人負擔，非訟事件法第21條第2 項、第24條第1 項
    、民事訴訟法第78條分別定有明文。經核本件非訟事件程序
    費用額為1,000 元（即抗告費），本件抗告無理由，應由抗
    告人負擔。
四、據上論結，本件抗告為無理由，依非訟事件法第46條、第21
    條第2 項、第24條第1 項、民事訴訟法第495 條之1 第1 項
    、第449 條第1 項、第78條，裁定如主文。
中    華    民    國   100    年    12    月    14    日
                  民事第一庭  法  官  王參和
以上正本證明與原本無異。
本裁定除以適用法規顯有錯誤為理由，不得再抗告。如提起再抗
告，應於收受裁定後10日內委任律師為訴訟代理人向本院提出再
抗告狀，並繳納再抗告費新臺幣1,000元。
中    華    民    國   100    年    12    月    14    日
                              書記官  陳淑芬
┌───────────────────────────┐
│附表：                           100 年度抗字第106號  │
├──┬──────┬─────┬──────┬────┤
│編號│ 發  票  日 │ 票面金額 │ 到  期  日 │票據號碼│
│    │            │（美金）  │            │        │
├──┼──────┼─────┼──────┼────┤
│001 │99年10月19日│100,000元 │100年4月18日│CH289679│
└──┴──────┴─────┴──────┴────┘